fi: Hunnun pituustyyppi: Linnunhäkki; Katedraali; Kappeli; Kyynärpää; Sormenpää; Lattia; Polvi; Kuninkaallinen; Hartia; Valssi; Muu
bg-BG: Тип дължина на воала: Тип „птича клетка“; Катедрален стил; Стил „параклис“; До лакътя; До върха на пръстите; До пода; До коляното; Кралски стил; До раменете; Валс; Друго
cs: Typ délky závoje: Birdcage (síťka); Katedrálová; Kaplová; Po lokty; Po konečky prstů; K zemi; Ke kolenům; Královská; K ramenům; Waltz; Jiné
it: Tipo di lunghezza del velo: Veletta; Cattedrale; Cappella; Gomito; Dita; Pavimento; Ginocchio; Reale; Spalla; Valzer; Altro
sl-SI: Vrsta dolžine tančice: Mrežica (birdcage); Katedralna dolžina; Kapelna dolžina; Dolžina do komolcev; Dolžina do konic prstov; Dolžina do tal; Dolžina do kolen; Kraljeva dolžina; Dolžina do ramen; Dolžina waltz; Drugo
sv: Typ av slöjlängd: Birdcage; Katedral; Kapell; Armbåge; Fingertopp; Golv; Knä; Royal; Axel; Vals; Övrigt
fr: Type de longueur de voile: Voilette; Cathédrale; Chapelle; Coude; Bout des doigts; Ras du sol; Genou; Royal; Épaule; Valse; Autre
el: Τύπος μήκους πέπλου: Birdcage; Cathedral; Chapel; Μέχρι τον αγκώνα; Μέχρι τα ακροδάχτυλα; Μέχρι το πάτωμα; Μέχρι το γόνατο; Royal; Μέχρι τον ώμο; Waltz; Άλλο
tr: Duvak uzunluk tipi: Kafes; Katedral; Şapel; Dirsek; Parmak ucu; Zemin; Diz; Kraliyet; Omuz; Vals; Diğer
pt-PT: Tipo de comprimento do véu: Gaiola; Catedral; Capela; Cotovelo; Ponta dos dedos; Chão; Joelho; Real; Ombro; Valsa; Outro
da: Længdetype for slør: Birdcage; Katedral; Kapel; Albue; Fingerspids; Gulv; Knæ; Royal; Skulder; Vals; Andet
zh-CN: 头纱长度类型: 鸟笼头纱; 教堂级头纱; 小拖尾头纱; 及肘头纱; 及指尖头纱; 及地头纱; 及膝头纱; 皇家级头纱; 及肩头纱; 华尔兹头纱; 其他
vi: Kiểu chiều dài khăn voan trùm đầu: Lưới che mặt; Dài đến đuôi váy; Dài chạm sàn; Dài đến khuỷu tay; Dài đến đầu ngón tay; Chạm sàn; Dài đến đầu gối; Cỡ hoàng gia; Dài đến vai; Dài đến bắp chân (Waltz); Khác
nl: Lengtetype sluier: Birdcage; Kathedraal; Kapel; Elleboog; Vingertop; Vloer; Knie; Koninklijk; Schouder; Wals; Overige
ro-RO: Tip de lungime a voalului: Voaletă; Catedrală; Capelă; Până la cot; Până la vârful degetelor; Până la podea; Până la genunchi; Regal; Până la umeri; Vals; Altele
hr-HR: Duljina vela: Kavez veo; Katedrala veo; Kapelica veo; Veo do laktova; Veo do vrhova prstiju; Veo do poda; Veo do koljena; Kraljevski veo; Veo do ramena; Valcer veo; Ostalo
de: Schleierlänge: Birdcage; Kathedrale; Kapelle; Ellbogen; Fingerspitzen; Bodenlang; Knie; Königlich; Schulter; Walzer; Sonstiges
lt-LT: Šydo ilgio tipas: Tinklelis („Birdcage“); Katedros ilgio („Cathedral“); Koplyčios ilgio („Chapel“); Iki alkūnių; Iki pirštų galiukų; Iki žemės; Iki kelių; Karališkasis; Iki pečių; Valso ilgio („Waltz“); Kita
pl: Typ długości welonu: Woalka; Katedralny; Kapliczny; Do łokci; Do palców; Do ziemi; Do kolan; Królewski; Do ramion; Walc; Inne
zh-TW: 頭紗長度類型: 鳥籠頭紗; 長拖尾頭紗 (Cathedral); 拖尾頭紗 (Chapel); 及肘頭紗; 及指頭紗; 及地頭紗; 及膝頭紗; 皇家頭紗; 及肩頭紗; 華爾滋頭紗; 其他
ko: 베일 길이 유형: 버드케이지; 캐시드럴; 채플; 엘보; 핑거팁; 플로어; 니; 로열; 숄더; 왈츠; 기타
ru: Тип длины вуали: Вуалетка; Кафедральная; Часовня; До локтя; До кончиков пальцев; В пол; До колена; Королевская; До плеч; Вальс; Другое
en: Veil length type: Birdcage; Cathedral; Chapel; Elbow; Fingertip; Floor; Knee; Royal; Shoulder; Waltz; Other
th: ประเภทความยาวผ้าคลุมหน้า: ระดับกรงนก; ระดับคาทีดรัล; ระดับชาเปล; ระดับข้อศอก; ระดับปลายนิ้ว; ระดับพื้น; ระดับเข่า; ระดับรอยัล; ระดับไหล่; ระดับวอลทซ์; อื่นๆ
pt-BR: Tipo de comprimento do véu: Birdcage; Catedral; Capela; Cotovelo; Ponta de dedo; Chão; Joelho; Real; Ombro; Valsa; Outro
es: Tipo de largo del velo: Jaula; Catedral; Capilla; Codo; Punta de los dedos; Suelo; Rodilla; Real; Hombro; Vals; Otro
sk-SK: Typ dĺžky závoja: Birdcage; Katedrálny; Kaplnkový; Po lakeť; Po končeky prstov; Po zem; Po kolená; Kráľovský; Po plecia; Valčíkový; Iné
ja: ベール長さタイプ: バードケージ; カテドラル; チャペル; エルボー; フィンガーチップ; フロア; ニー; ロイヤル; ショルダー; ワルツ; その他
hu: Fátyol hosszának típusa: Madárkalitka; Katedrális; Kápolna; Könyékig érő; Ujjhegyig érő; Földig érő; Térdig érő; Királyi; Vállig érő; Keringő; Egyéb
nb: Type slørlengde: Birdcage; Katedral; Kapell; Albue; Fingertupp; Gulv; Kne; Royal; Skulder; Vals; Annet